臺灣花蓮地方法院刑事判決　　　　　　　96年度簡上字第45號
上　訴　人
即公訴人　　臺灣花蓮地方法院檢察署檢察官
被　　　告　甲○○
選任辯護人　王政琬律師
上列上訴人因被告違反臺灣地區與大陸地區人民關係條例案件，
不服本院花蓮簡易庭中華民國95年12月22日95年度花簡字第1111
號之第一審判決（聲請簡易判決處刑書案號：95年度偵字第4671
號），提起上訴，本院管轄之第二審合議庭判決如下︰
    主  文
上訴駁回。
    事實及理由
一、本案經本院審理結果，認第一審判決依臺灣地區與大陸地區
    人民關係條例第83條第1項、第15條第4款之非法雇用大陸地
    區人民從事未經許可之工作罪，判處被告甲○○應執行有期
    徒刑4 月，並諭知易科罰金之折算標準，認事用法及量刑均
    無不當，應予維持，並引用原審判決書記載之事實、證據及
    理由。
二、上訴意旨略以：被告以其經營之小吃店僱用大陸地區人民，
    且曾有多次非法行為，屢經判決確定，顯不知悔改，原審量
    刑過輕，請求撤銷原判決云云。
三、經查：本案被告確有分別於民國95年7月底及同年8月24日，
    僱用大區地區女子葉美羽從事陪酒工作之犯行，已據被告於
    本院審理中供承不諱，經核與證人葉美羽於偵查中證述之情
    節相符，且有現場圖、臨檢紀錄表各1 份、現場照片15幀、
    大陸人民明細資料表1 份附卷可稽，是以，被告所犯非法雇
    用大陸地區人民從事未經許可之工作罪，事證明確，原審判
    決就認定事實及適用法律均無違誤。且查，量刑之輕重係實
    體法上賦予法院得為自由裁量之事項，本案原審基於被告犯
    罪事實之認定，在法定刑度內而為量刑，並查無逾越法律規
    定範圍或濫用權限情事。又被告雖前於95年間，在其經營之
    小吃店，分別違反著作權法及勞動基準法等案件，經本院分
    別判處拘役20日、50日，有臺灣高等法院被告前案紀錄表 1
    份在卷可稽，惟此為原審法院所知悉並經審酌，自難據以認
    定原審量刑有何不當之處。從而，本院依刑法第57條之規定
    ，審酌被告之前科紀錄、犯罪手段、對社會治安所生之危害
    及其犯罪後坦成犯行之態度等一切情狀，認原審量刑尚稱允
    當，並無過輕之情形。公訴人持前揭理由提起上訴，請求撤
    銷原判決，即屬無據，其上訴為無理由，應予駁回。
據上論斷，應依刑事訴訟法第455條之1第1項、第3項、第368條
、第373條，判決如主文。
本案經檢察官孫源志到庭執行職務。
中    華    民    國    96     年    5    月    2     日
                        臺灣花蓮地方法院刑事第二庭
                            審判長法  官  李 豫 雙
                                  法  官  楊 仲 農
                                  法  官  俞 秀 美
以上正本證明與原本無異。
本件不得上訴。
                                  書記官
中　　華　　民　　國　　96　　年　　5 　　月　　3 　　日
